ACORDAO-COMPLETO-2411125

ACÓRDÃO 9257/2021 ATA 25/2021 - SEGUNDA CÂMARA

VISTOS, relatados e discutidos estes autos de Embargos de Declaração interpostos por Renato Mendes Leite contra o Acórdão 814/2020-TCU-Segunda Câmara;
ACORDAM os ministros do Tribunal de Contas da União, reunidos em sessão da 2ª Câmara, diante das razões expostas pelo relator, com fulcro nos arts. 32, inciso II, e 34 da Lei 8.443/1992, c/c os arts. 277, inciso III, e 287 do Regimento Interno/TCU, em:
9.1. conhecer dos Embargos de Declaração opostos por Renato Mendes Leite para, no mérito, rejeitá-los, mantendo inalterado o Acórdão 814/2020-TCU-Segunda Câmara;
	9.2. dar ciência da presente deliberação ao recorrente.

Embargos de Declaração interpostos por Renato Mendes Leite (R001  peça 89) contra o Acórdão 814/2020-TCU-2ª Câmara, que julgou irregulares as contas do recorrente, além de imputar-lhe débito (em caráter solidário com a empresa LSR Construtora e Serviços Ltda.) e multa do art. 57 da Lei Orgânica do TCU.

Segunda Câmara

Município de Alhandra - PB.

3. Interessados/Responsáveis/Recorrentes:
3.1. Interessado: Fundação Nacional de Saúde (26.989.350/0001-16).
3.2. Responsáveis: Jackson de Araújo Lucena (XXX.322.304-XX); José Inácio da Silva Filho (XXX.129.281-XX); LSR Construtora e Serviços Ltda. (09.559.500/0001-32); Marcelo Rodrigues da Costa (XXX.523.494-XX); Renato Mendes Leite (XXX.892.114-XX).
3.3. Recorrente: Renato Mendes Leite (XXX.892.114-XX).

13.1. Ministros presentes: Bruno Dantas (Presidente), Aroldo Cedraz (Relator) e Raimundo Carreiro.
13.2. Ministro-Substituto convocado: Marcos Bemquerer Costa.
13.3. Ministro-Substituto presente: André Luís de Carvalho.

AROLDO CEDRAZ

Ministro Aroldo Cedraz.

Cuidam os autos de Embargos de Declaração interpostos por Renato Mendes Leite (R001 - peça 89) contra o Acórdão 814/2020-TCU-Segunda Câmara, que julgou irregulares as contas do recorrente, além de imputar-lhe débito (em caráter solidário com a empresa LSR Construtora e Serviços Ltda.) e multa do art. 57 da Lei Orgânica do TCU.
2.	O recorrente alega que a deliberação recorrida é contraditória pelo fato de não ter considerado o conteúdo do Parecer Técnico Final nº 31/2018, em que a Funasa teria atestado a regular aplicação de 82,73% dos recursos repassados.
3.	Ao fim, requer " (...) seja eliminada a contradição acima apontada, para reformar o Acórdão 814/2020-TCU-Segunda Câmara, levando em consideração o Parecer Técnico Final 31/2018 para, ao final, concluir pela regularidade das contas do Sr. Renato Mendes Leite."
	É o Relatório.

não há.

Procurador Marinus Eduardo De Vries Marsico.

EMBARGOS DE DECLARAÇÃO. TOMADA DE CONTAS ESPECIAL. TERMO DE COMPROMISSO. FUNASA. MELHORIAS SANITÁRIAS. OMISSÃO NO DEVER DE PRESTAR CONTAS. EXECUÇÃO FÍSICA DO OBJETO NÃO COMPROVADA. OBJETIVOS NÃO ATINGIDOS. MOVIMENTAÇÃO INDEVIDA NA CONTA DA AVENÇA. CONTAS IRREGULARES. DÉBITO. MULTA. DESCONSIDERAÇÃO DE PARECER TÉCNICO FINAL DA FUNASA. INEXISTÊNCIA DA CONTRADIÇÃO. CONHECIMENTO. IMPROVIMENTO. CIÊNCIA.

TOMADA DE CONTAS ESPECIAL (TCE)

Secretaria de Controle Externo de Tomada de Contas Especial (SecexTCE).

Cuidam os autos de Embargos de Declaração interpostos por Renato Mendes Leite contra o Acórdão 814/2020-TCU-Segunda Câmara, que julgou irregulares as contas do recorrente, além de imputar-lhe débito (em caráter solidário com a empresa LSR Construtora e Serviços Ltda.) e multa do art. 57 da Lei Orgânica do TCU.
2.	O recorrente alega que a deliberação recorrida é contraditória pelo fato de não ter considerado o conteúdo do Parecer Técnico Final nº 31/2018, em que a Funasa teria atestado a regular aplicação de 82,73% dos recursos repassados.
3.	Preliminarmente, conheço do presente recurso, presentes os requisitos legais e regimentais aplicáveis à espécie. 
4.	No mérito, não assiste razão ao recorrente.
5.	O conteúdo do Parecer Técnico Final nº 31/2018 não foi desconsiderado, como alega o recorrente. Considerei que o referido parecer não foi conclusivo a respeito do atingimento dos objetivos do ajuste em prol da população beneficiária e omisso em relação ao nexo causal entre a origem dos recursos e o objeto dado como executado, bem como acerca da emissão de Relatório de Tomada de Contas Especial Suplementar. É o que se depreende do Relatório que acompanha a deliberação combatida e que foi acolhido como minhas razões de decidir, do qual transcrevo excerto que importa nesta assentada: 
"24. 	A referida instrução de peça 37 ressaltou que:
24.1	das providencias solicitadas por meio da diligencia realizada, a Funasa somente atendeu aquela relacionada à vistoria in loco, não tendo procedido à análise da documentação apresentada a título de comprovação da aplicação dos recursos transferidos ao Município de Alhandra/PB por meio do Termo de Compromisso TC/PAC 471/2008, nem tampouco, emitido correspondente manifestação conclusiva acerca da efetiva execução do objeto, mesmo que parcialmente, do atingimento dos objetivos do ajuste em prol da população beneficiária e do nexo causal entre a origem dos recursos e o objeto dado como executado;
24.2.	o Parecer Técnico 31/2018 não traz em seu bojo manifestação conclusiva acerca da efetiva execução do objeto e da existência do nexo causal entre a origem dos recursos e o objeto dado como executado; 
24.3.	em essência, tal parecer técnico traz mais dúvidas do que convicções sobre a regular aplicação dos recursos públicos em questão.
25.		Conclusivamente, a aludida instrução de peça 37 alvitrou a realização de nova diligencia à Funasa/PB, no sentido de que fossem encaminhadas por aquela fundação todas as análises e manifestações solicitadas por este Tribunal, visto que ela encaminhou tão somente cópia do Parecer Técnico 31/2018, omitindo-se, portanto, da sua competência quanto à manifestação conclusiva acerca do atingimento dos objetivos do ajuste em prol da população beneficiária e do nexo causal entre a origem dos recursos e o objeto dado como executado, bem como quanto a emissão de Relatório de Tomada de Contas Especial Suplementar."
6.	Percebo, na verdade, que o recorrente busca rediscutir o mérito. Porém, os aclaratórios não se prestam para esse fim nem para reavaliação dos fundamentos que conduziram à prolação do acórdão recorrido. Além disso, não há omissão quando a matéria é analisada na instrução da unidade técnica que consta do relatório e integra as razões de decidir do relator (Acórdão 731/2019-TCU-Plenário, rel. min. Augusto Nardes) .
7.	Afastada a contradição aventada, rejeito os presentes embargos.
	Ante o exposto, VOTO no sentido de que o Tribunal adote a deliberação que ora submeto à apreciação deste Colegiado.
TCU, Sala das Sessões, em 13 de julho de 2021.
AROLDO CEDRAZ 
Relator